Config:
  hfst:
    Gen: ../../../src/generator-gt-norm.hfst
    Morph: ../../../src/analyser-gt-norm.hfst
  xerox:
    Gen: ../../../src/generator-gt-norm.xfst
    Morph: ../../../src/analyser-gt-norm.xfst
    App: lookup

Tests:



# todo:
# Proofread the gold standard (below)
# Then: run analyser, then correct.


  Verb - jahtʼma: # Verb jahtʼma 'eng /est /fin' - full paradigm
     jahtʼma+V+Inf/mA: jahtʼma
     jahtʼma+V+Inf: jahtiq
     jahtʼma+V+Act+PrfPrc: jahtʼnuq
     jahtʼma+V+Pss+PrfPrc: jahit
     jahtʼma+V+Act+Ind+Prs+Sg1: jahi
     jahtʼma+V+Act+Ind+Prs+Sg3: jaht’
     jahtʼma+V+Act+Ind+Prt+Sg1: [jahi, jahtʼsõ]
     jahtʼma+V+Act+Ind+Prt+Sg3: [jahtʼ, jahtʼsõ]

